【裁判字號】    88,上易,5188
【裁判日期】    890405
【裁判案由】    竊盜
【裁判全文】
臺灣高等法院刑事判決                            八十八年上易字第五一八八號
    上  訴  人    臺灣板橋地方法院檢察署檢察官
    被      告    丁○○
右上訴人因被告竊盜案件，不服臺灣板橋地方法院八十八年度易字第九七號，中華
民國八十八年七月二十九日第一審判決（起訴案號：八十八年度偵字第四五一號）提
起上訴，及台灣板橋地方法院檢察署移送併案審理（八十八年度偵字第四三四八號、
第二三三五六號、第二五一四六號），本院判決如左：
    主  文
原判決撤銷。
丁○○連續攜帶兇器竊盜，累犯，處有期徒刑壹年。
扣案之鑰匙肆支、萬能鑰匙貳支及剪刀壹把均沒收。
    事  實
一、丁○○曾於民國（下同）八十年間因懲治盜匪條例案件，經原審法院判處有期徒
    刑七年六月，於八十四年五月十九假釋出監，八十七年八月十一日假釋期滿執行
    完畢，仍不知悔改，復意圖為自己不法之所有，並基於概括之犯意，先後於（一
    ）八十七年十二月六日下午十九時許，在臺北市○○路二九八號前，持其所有之
    鑰匙四支，竊取乙○○所有車號TL─九五三六號自用小客車一輛，供己使用，嗣
    於八十七年十二月十六日凌晨一時三十分許，在台北縣樹林鎮○○路三十五巷口
    ，為警當場查獲，並扣得前開鑰匙四支。（二）於八十八年十月十四日六時許，
    在桃園縣龜山鄉○○路六十七號前，趁人不備之際，竊取高前豊所有引擎仍發動
    之車號Ｖ四─五三一一號自小客車後逃逸，嗣於八十八年十月十六日十四時，在
    台北縣板橋市○○路二五九號為警查獲，並扣得其所有預備供行竊用之萬能鑰匙
    二支。（三）於八十八年十月八日九時許，在臺北市○○區○○路（日陽百貨）
    對面前，持其所有客觀上可供兇器使用之剪刀一把，竊取嘪秀治所有車號DA─
    二六九號自用小客車一輛，作為代步之用，嗣於八十八年十月十四日二十三時，
    為警在台北縣土城市○○路二十五號尋獲該自小客車，並於現場採證指紋乙枚後
    ，循線查獲上情，並扣得剪刀一把。
二、案經台北縣警察局板橋分局報請臺灣板橋地方法院檢察署檢察官偵查起訴，及移
    送併案審理。
    理  由
一、右開事實，業據被告於本院審理時坦承不諱，核與被害人乙○○、高前豊、嘪秀
    治指訴之情節相符，並經證人即承辦員警丙○○證述無異，復有贓物認領保管單
    、車輛竊盜、車牌失竊資料個別查詢報表─查詢車輛認可資料及刑事警察局指紋
    鑑驗通知書一紙存卷暨鑰匙四把、萬能鑰匙二把扣案為憑。本件事證明確，被告
    犯行堪以認定。
二、核被告所為，如前述事實欄（一）（二）部分，均係犯刑法第三百二十條之竊盜
    罪，如前述事實欄（三）部分，被告攜帶剪刀行竊，客觀上足以威脅人之生命、
    身體及安全，自屬兇器，該部分所為，係犯刑法第三百二十一條第一項第三款之
    攜帶兇器竊盜罪。其先後三次犯行，時間緊接，手段相若，犯罪基本構成要件相
    同，顯係基於概括犯意反覆為之，應依連續犯之規定，論以較重之攜帶兇器竊盜
    一罪，並加重其刑。被告八十八年十月十四日及八十八年十月八日二次竊盜犯行
    ，雖未據起訴，惟與起訴之竊盜事實，有連續犯之關係，屬裁判上一罪，為起訴
    效力所及，本院自得併予審究。再查，被告有如事實欄所載之前科執行完畢情形
    ，有本院被告全國前案紀錄表在卷為憑，於五年之內再犯有期徒刑以上之本罪，
    為累犯，應依法遞加重其刑。
三、原審未為詳究，遽為被告無罪之諭知，尚有未洽。公訴人上訴意旨，執此指摘原
    判決不當，為有理由，自應予撤銷改判。爰審酌被告犯罪動機、目的、手段、所
    生危害及犯罪後坦承犯行，態度良好等一切情狀，量處如主文第二項所示之刑，
    以示懲儆。查扣之鑰匙四支、萬能鑰匙二支及剪刀一把，被告於警訊時自承為其
    所有，且係供犯罪所用或供犯罪預備之物，併依法宣告沒收。
四、臺灣板橋地方法院檢察署移送併案意旨（八十八年度偵字第三一八號）略以：
    被告意圖為自己不法之所有，並基於概括之犯意，與另案被告甲○○共組竊盜集
    團，於八十七年十二月份起，以闖空門之方式，共同在台北縣樹林鎮○○街八十
    六巷二十三號一樓，竊取張賴亞媚所有之翡翠項鍊、白金項鍊、電腦辭典，及在
    同右鎮○○街十八巷一之一號黃素琴住處，竊取屋內之保險櫃乙只，內有現金、
    項鍊、戒子、行動電話等物，因認被告此部分亦涉有竊盜罪嫌，並與前開部分有
    裁判上一罪之連續關係云云。惟查：右開事實，為被告所堅詞否認，且證人甲○
    ○於警訊時供稱：丁○○於八十八年一月二十四日二十一時許拿該贓，叫我問問
    看有沒有人收購云云（見八十八年度偵字第三一八號偵查卷第六頁），於偵查
    時供稱：（問：為何會在你身上查獲被害人之物）那是丁○○八十八年一月二十
    四日晚上九時許，拿一些錢及首飾給伊抵債，因為他欠伊三萬元云云（見八十八
    年度偵字第三一八號偵查卷第二十九頁），嗣於原審審理（八十七年度易字第
    五四三號）與被告丁○○對質時改稱：丁○○並無欠伊錢云云（見八十七年度
    易字第五四三號，八十八年十一月十日訊問筆錄），先後不一其詞，已有瑕疵
    可指。此外，復查無其他積極證據足以擔保前開證人證詞之真實性，自屬不能證
    明被告此部份犯罪，本院尚無從併案審理，應退還檢察官另為妥適處理。
據上論斷，應依刑事訴訟法第三百六十九條第一項前段、第三百六十四條、第二百九
十九條第一項前段、刑法第五十六條、第三百二十一條第一項第三款、第四十七條、
第三十八條第一項第二款、罰金罰鍰提高標準條例第一條前段，判決如主文。
本案經檢察官錢漢良到庭執行職務。
中    華    民    國    八十九    年       四       月        五        日
                            臺灣高等法院刑事第六庭
                                審判長法  官  黃  賽  月
                                      法  官  梁  力  求
                 法  官  高  明  哲
右正本證明與原本無異。
不得上訴。
                                      書記官  李  垂  福
中    華    民    國    八十九    年       四       月        八        日
附錄本案論罪科刑法條全文：
刑法第三百二十一條
犯竊盜罪而有左列情形之一者，處六月以上五年以下有期徒刑：
    三、攜帶兇器而犯之者。


司法院資訊處製作；財團法人民間司法改革基金會備份。
